最高法院刑事判決                                八十八年度台上字第三七○號
    上  訴  人  甲○○
右上訴人因違反毒品危害防制條例案件，不服台灣高等法院中華民國八十七年十月十
四日第二審判決（八十七年度上訴字第三九二一號，起訴案號：台灣台北地方法院檢
察署八十七年度偵字第三一八八號），提起上訴，本院判決如左：
    主  文
原判決撤銷，發回台灣高等法院。
    理  由
本件原判決認定上訴人甲○○基於非法販賣安非他命之概括犯意，自民國八十六年十
二月中旬起至八十七年二月九日止，連續以其所有之0000000000號呼叫器
及0000000代號八七七七七號電話傳呼台為聯絡工具，當林正璋、林木彬打其
上開呼叫器及電話傳呼台，約定購買安非他命時，即約在臺北市其所居住之旅館附近
馬路上販賣予林木彬及林正璋。隨即向不詳年籍綽號「黑人」之男子購買安非他命，
於所居住之旅館房間內分裝安非他命成小包後，於約定之時地，先後販賣予林木彬五
次，販賣予林正璋二次。迄八十七年二月九日經林木彬佯裝購買新台幣（下同）六千
元價格之安非他命，上訴人即意圖非法販賣安非他命予林木彬及其他不特定人，於同
日十六時許，向「黑人」購買安非他命，至其所居住之旅館分裝完成後，攜帶其中二
小包（毛重一‧一公克、淨重○‧九公克）安非他命在同日十七時三十分，前往臺北
市○○路○段四五三巷十二號前，欲販賣予佯裝購買之林木彬之際，被警查獲，並在
其身上扣得上開安非他命二包等情。因而撤銷第一審判決，改判論處上訴人連續非法
販賣化學合成麻醉藥品（累犯）罪刑，固非無見。
惟查：(一)有罪判決書之事實一欄，為判斷其適用法令當否之準據，應將法院依職權認
定與論罪科刑有關之事實，諸凡犯罪之時間、地點、方法、態樣，以及適用法律有關
之事項，均應為詳實之記載，然後於理由內逐一說明其憑以認定之證據，並使事實認
定與理由說明，互相適合，方為合法。倘若事實認定與理由說明，不相一致，或事實
或理由欄內之記載，前後齟齬，按諸刑事訴訟法第三百七十九條第十四款後段規定，
均屬判決理由矛盾之當然違背法令，足以構成撤銷之原因。原判決認定當林正璋、林
木彬打其呼叫器及電話傳呼台，約定購買安非他命時，即約在臺北市其所居住之旅館
附近馬路上販賣予林木彬及林正璋。隨即向住居所不詳綽號「黑人」之男子購買安非
他命，於所居住之旅館房間內分裝安非他命成小包後，於約定之時地，先後販賣予林
木彬五次，販賣予林正璋二次等情。但對於上訴人販賣予林木彬、林正璋安非他命之
數量及價格，並未於事實欄內為詳實之記載，已有未當。且認定販賣安非他命五次予
林木彬，理由內係引用證人林木彬於警訊、偵查、第一審及原審中之供述，為論罪之
證據。但林木彬自偵查中至原審審理時，均供稱向上訴人購買安非他命二次等語（見
偵查卷第十六頁背面，第一審卷第五十七頁，原審卷第三十五頁背面）。原判決認定
之事實與所引用之證據不符，自有理由矛盾之違法。(二)原判決認定扣案之藥品二小包
，為化學合成麻醉藥品安非他命，並未敘明其所憑之證據及其認定之理由，自屬理由
不備。上訴意旨執以指摘原判決不當，非無理由，應認有發回更審之原因。
據上論結，應依刑事訴訟法第三百九十七條、第四百零一條，判決如主文。
中      華      民      國    八十八    年      一      月    二十八    日
                              最高法院刑事第九庭
                                  審判長法官  吳  雄  銘
                                        法官  羅  一  宇
                                        法官  池  啟  明
                                        法官  石  木  欽
                                        法官  王  憲  義
      右正本證明與原本無異
                                              書  記  官
中      華      民      國    八十八    年      一      月              日
